【裁判字號】    90,交訴,116
【裁判日期】    900629
【裁判案由】    公共危險
【裁判全文】
臺灣臺南地方法院刑事判決                          九十年度交訴字第一一六號
    公  訴  人  臺灣臺南地方法院檢察署檢察官
    被      告  乙○○
右列被告因公共危險等案件，經檢察官提起公訴（八十九年度偵字第一一九九六號）
，本院判決如左：
    主  文
乙○○駕駛動力交通工具肇事，致人受傷而逃逸，累犯，處有期徒刑捌月。
    事  實
一、乙○○前於民國八十七年間，因犯賭博罪，經本院以八十七年度易字第四四一號
    刑事判決，判處有期徒刑四月確定，而於八十七年五月二十二日易科罰金執行完
    畢。其猶不知警惕，復於八十九年九月十一日下午三時二十分許，駕駛車牌號碼
    五Ｋ─九四三六號自用小貨車，沿台南市○○路，由東往西方向行經該路一段一
    ０二號前時，因疏未注意保持兩車併行之間隔，以致不慎擦撞駕駛車牌號碼ＺＷ
    Ｓ—三六六號輕型機車，亦沿健康路，同向行經該處之甲○○之左手肘，造成甲
    ○○行車不穩而人、車倒地，並因之受有左鎖骨骨折之傷害（過失傷害部分業據
    甲○○於偵查中撤回告訴）；詎乙○○肇事致甲○○受傷後，僅將甲○○扶至路
    邊，即趁甲○○以行動電話報警時，駕車逕自逃離現場。嗣由甲○○記下車牌號
    碼向警方報案，而經警循線查悉上情。
二、案經台南市警察局第二分局報請臺灣臺南地方法院檢察署檢察官偵查起訴。
    理  由
一、被告乙○○雖不否認有於前述時、地，駕駛小貨車行經肇事地點，並見被害人甲
    ○○機車倒地受傷，且將被害人扶至路邊等事實，惟矢口否認有何駕車肇事逃逸
    之公共危險犯行，辯稱：當時其所駕駛之小貨車並未撞到被害人之機車，是被害
    人自行倒地，而一般人騎機車，手把均比手肘寬，被害人的手肘不可能會被小貨
    車所撞及，且其將被害人扶至路旁時，被害人一直罵，其認為被害人不是其所撞
    傷，才不理被害人而駕車離去云云。
二、經查，前開犯罪事實，業據被害人甲○○於警訊時及偵審中指訴歷歷，而被害人
    因被告乙○○駕車擦撞後，受有如事實欄所載之傷害，復有國立成功大學醫學院
    附設醫院八十九年九月十一日第０二二八三九號驗傷診斷一紙附卷可參。其次，
    被害人並於本院審理中，到庭具結證稱：「當天我是從健康路往西走，我騎在路
    邊慢車道上，被告開小貨車與我同向，他從後面過來擦撞我到左側手肘，我就控
    制不住而跌倒，手肘受傷骨折，倒地後我有看到被告將小貨車停在路邊，並下來
    扶我到路邊，被告有問我要不要送我去醫院，我沒有回答他要不要去醫院，但我
    有跟他說一切等警察處理，我就馬上打手機報警，他看見我打電話，就馬上跑去
    開小貨車走了，車號是我記的，並向一一０小姐說，車禍發生時我一直扶著手，
    被告有看到，而且問我要不要去醫院，被告應該知道我受傷，我可以確認是被告
    的小貨車擦撞到我。我當時在現場時並沒有向被告說什麼，也沒有他，我的意
    思是等警察來再說。」等語（本院九十年五月十一日訊問筆錄參照），顯見案發
    當日，被害人之手肘，確曾受到被告所駕駛之小貨車所撞及，而因之方行車不穩
    ，以致倒地受傷，且被告肇事後亦已看見被害人事後一直扶著手，且曾詢問被害
    人是否需送醫等語，故被告明知其駕車肇事致人受傷一事，亦堪認定。此外，被
    告駕車肇事後，確已知悉被害人因倒地而受傷，被告雖曾下車將被害人扶至路邊
    ，但其竟未留在現場與被害人處理善後事宜，且未留下任何聯絡資料，以供被害
    人日後聯繫之用，隨即趁被害人以行動電話報警之際，突然駕車逕自逃離現場，
    是被告明知其小貨車撞及他人成傷，竟仍逕自趁隙駕車逃逸等事實，應堪認定。
三、至被告乙○○雖提出多張機車騎士照片，以佐證機車駕駛人之手肘通常比所騎機
    車之手把窄，並進而證明其小貨車應無撞及被害人甲○○手肘之可能。然而，觀
    諸一般機車騎士習慣，騎乘機車時，機車騎士之手肘雖多數比其所騎機車之手把
    窄，但手肘比機車手把寬之騎車方式，亦非少見，故僅據被告所提出之機車騎士
    照片，尚難供為認定被告駕駛小貨車並未撞及被害人手肘之根據。
四、綜上所述可知，被告乙○○前述所辯，應係犯後畏罪卸責之詞，不足採信。此外
    ，另有道路交通事故調查報告表一紙及現場蒐證照片十六張存卷可佐，是其駕車
    肇事逃逸之公共危險犯行，應可認定。
五、核被告乙○○上開所為，係犯刑法第一百八十五條之四之駕車肇事逃逸罪。又其
    前於八十七年間，因賭博罪，經本院以八十七年度易字第四四一號刑事判決，判
    處有期徒刑四月確定，而於八十七年五月二十二日易科罰金執行完畢，有臺灣高
    等法院被告全國前案紀錄表一份在卷可按，其於五年之內，再犯本件有期徒刑以
    上之罪，為累犯，應依法加重其刑。本院審酌被告犯罪之動機、目的、手段，其
    生活狀況、智識程度，與本件犯罪所生之危險、損害，及被告肇事後尚曾下車將
    被害人甲○○扶至路邊，並曾詢問被害人需否送醫，顯見其惡性非大，然其犯罪
    後矢口否認所為，態度則非良好等一切情狀，量處如主文所示之刑，以資懲儆。
據上論斷，應依刑事訴訟法第二百九十九條第一項前段，刑法第一百八十五條之四、
第四十七條，判決如主文。
中    華    民    國      九十        年      六      月    二十九      日
                                  臺灣臺南地方法院交通法庭
                                          法  官    陳  志  成
右正本證明與原本無異。
如不服本判決，應於判決送達後十日內，向本院提出上訴狀。
                                          書記官
中    華    民    國      八十        年              月              日
附錄法條：
刑法第一百八十五條之四
駕駛動力交通工具肇事，致人死傷而逃逸者，處六月以上五年以下有期徒刑。


司法院資訊處製作；財團法人民間司法改革基金會備份。
